【裁判字號】    98,交聲,780
【裁判日期】    980817
【裁判案由】    違反道路交通管理處罰條例聲明異議
【裁判全文】
臺灣桃園地方法院刑事交通事件裁定     98年度交聲字第780號
移送機關即
原處分機關  交通部公路總局新竹區監理所中壢監理站
異  議  人
即受處分人  甲○○
上列異議人因違反道路交通管理處罰條例案件，對於交通部公路
總局新竹區監理所於民國98年3月3日所為之處分（原處分案號：
壢監裁字第裁53-DB0000000號）處分，聲明異議，本院裁定如下
：
    主  文
異議駁回。
    理  由
一、原處分意旨略以：異議人即受處分人甲○○於民國98年2 月
    25日凌晨1時18分許，騎乘車牌號碼YAV-932號重型機車行經
    桃園縣平鎮市○○○街與新富三街口時，見桃園縣政府警察
    局平鎮分局北勢派出所警員在新富三街執行盤檢勤務，隨即
    停在路旁，為警發現受處分人顯有酒後駕車之情形，受處分
    人亦坦承其確有酒後駕車之違規行為，警員遂要求受處分人
    配合實施呼氣中酒精濃度測試，並告知拒絕接受酒精測試之
    法律效果，惟受處分人仍拒絕接受測試，警員遂填掣桃警局
    交字第DB0000000 號舉發違反道路交通管理事件通知單（下
    稱舉發單）舉發之。受處分人不服，原處分機關認受處分人
    確有上開違規之行為，爰依道路交通管理處罰條例第三十五
    條第四項、第六十七條第二項等規定，裁處罰鍰新臺幣（下
    同）六萬元，吊銷駕駛執照，三年內禁考等語。
二、異議意旨略以：伊有吹酒精測試器，吹三多次顯示○○六，
    到分局測試也顯示酒測值為○○六，伊很配合酒測，也吹了
    很多次，伊並沒有拒絕接受酒精檢測，爰依法聲明異議，請
    求撤銷原處分云云。
三、按汽車駕駛人拒絕接受酒精濃度測試之檢定者，處新台幣六
    萬元罰鍰，並當場移置保管該汽車及吊銷駕駛執照，道路交
    通管理處罰條例第三十五條第四項定有明文。又汽車駕駛人
    ，曾依第三十五條第四項前段之規定吊銷駕駛執照者，三年
    內不得考領駕駛執照，道路交通管理處罰條例第六十七條第
    二項復有明定。
四、受處分人固坦承其有於上開時、地為警掣單舉發拒絕接受酒
    精濃度測試之檢定之事實，惟矢口否認有何違反道路交通管
    理處罰條例之違規行為，並以上情置辯。經查：
（一）受處分人於上揭時、地，因酒後駕車，為桃園縣政府警察
      局平鎮分局北勢派出所警員要求受處分人配合實施呼氣中
      酒精濃度測試，並告知拒絕接受酒精測試之法律效果，惟
      受處分人仍拒絕接受測試，有汽車駕駛人拒絕接受酒精濃
      度測試之違規行為，予以掣單舉發。嗣因受處分人不服舉
      發，由原處分機關以受處分人拒絕接受酒精濃度測試之檢
      定，依道路交通管理處罰條例第三十五條第四項、第六十
      七條第二項之規定，裁處罰鍰六萬元，吊銷駕駛執照，三
      年內禁考，此有酒精測定紀錄表、舉發通知單、裁決書各
      一份在卷可稽，此部分事實已堪認定。
（二）依證人即舉發之警員乙○○於本院訊問時證稱：我當日在
      新富三街執行盤檢勤務，勤務內容包括取締酒駕及對可疑
      人車的盤查，當時受處分人從新富一街左轉新富三街，我
      當時剛好在新富三街，受處分人看到我們就停在路旁，距
      離我們的崗哨大約五十公尺，我們覺得怪怪的於是上前盤
      查，因為一般人看到警察會直接騎過去，但是受處分人卻
      是直接停下來，因為當時道路沒有停車位，受處分人是停
      在車道上，我與另一名警員曾士哲一起看到受處分人，於
      是步行上去盤查，我們看到受處分人好像有喝酒，於是我
      問他有無喝酒，然後受處分人說有喝酒，我們請他到警車
      那裡接受酒測，測試的時候受處分人含著不是一直用舌頭
      頂住吹口，不然就是不把氣吹出來，我們就一直測，從一
      點十八分測到快兩點，當時所長有來支援，就說要將受處
      分人先帶回派出所，之後再繼續進行酒測，回到派出所後
      我們有改用另一台機器幫受處分人進行酒測，之後測到兩
      點半還是沒有測出來，我們有跟受處分人說一些相關的條
      例，如果不配合可以依照道路交通管理處罰條例處罰，我
      在警局有當場示範如何吹氣給受處分人看，受處分人也有
      拿未裝在酒測器上的空管吹氣，當時吹的出氣，可是裝在
      酒測器之後，受處分人就吹不出來，因為當時已經拖了一
      個多小時，於是我們就依法舉發等語（見本院卷98年4 月
      17日訊問筆錄第2至3頁），且衡諸情理，證人乙○○為執
      勤警員，因執行盤檢勤務偶然發現本件事件，復又到庭具
      結擔保供述之真實性，應無甘冒偽證罪責而設詞誣陷受處
      分人之動機，且由證人張家寶能具體翔實地證述本件舉發
      經過，是其證詞應可採信。
（三）又本院依職權勘驗舉發員警乙○○提供之舉發違規當時錄
      影光碟二片，結果如下：
    1.新富一街與新富三街口錄影光碟：
      (1)影片0432：員警有告知受處分人相關權利，但受處分人
        不斷推託，受處分人於二分五十八秒時第一次吹氣，但
        不成功，員警有教導受處分人如何吹氣；受處分人於三
        分十八秒時第二次吹氣，亦不成功，吹氣時間僅約一秒
        ，員警繼續教導受處分人如何吹氣，期間受處分人仍不
        斷推託。
      (2)影片0433：員警有告知受處分人相關權利，但受處分人
        不斷推託，受處分人於一分二十二秒時吹氣，吹氣時間
        不足一秒，嗣受處分人繼續推託，且向警員求情，員警
        有教導異議人如何吹氣，嗣受處分人先後於十四分二十
        五秒、十四分三十一秒、十四分四十三秒、十五分、十
        五分四十九秒、十六分一秒、十六分二十一秒、十六分
        三十五秒、十七分六秒、十八分六秒、十八分二十五秒
        、十八分五十一秒、十九分四十二秒、二十一分二十四
        秒、二十一分四十二秒、二十三分三十五秒時口含吹管
        ，均故作吹氣狀，均無吹氣聲，酒精濃度測試器均無反
        應。
    2.派出所錄影光碟：
      (1)影片MOV09650：受處分人先後於零分一秒、零分十七秒
        、零分二十秒、零分四十六秒、零分五十一秒、一分十
        三秒、一分十八秒、一分二十一秒時口含吹管，均故作
        吹氣狀，均無吹氣聲，酒精濃度測試器均無反應。
      (2)影片MOV09651：受處分人於零分三十五秒時口含吹管，
        故作吹氣狀，無吹氣聲，酒精濃度測試器無反應，於零
        分五十八秒時，警員有拿吹管示範如何吹氣，受處分人
        於一分三秒時拿未裝在酒精濃度測試器上之吹管吹氣，
        吹的出氣，惟受處分人先後於一分十三秒、一分十七秒
        、一分四十秒、一分四十四秒、一分五十秒、一分五十
        六秒時口含裝在酒精濃度測試器上之吹管，均故作吹氣
        狀，均無吹器聲，酒精濃度測試器均無反應。
      (3)影片MOV09652：受處分人分別於零分、零分十三秒時吹
        氣，僅吹出微弱氣息，均不足以測定酒精濃度值。
      (4)影片MOV09653：受處分人分別於零分十秒、零分五十六
        秒時口含吹管，均故作吹氣狀，酒精濃度測試器均無反
        應。
      (5)影片MOV09654：受處分人分別於零分二十秒、零分五十
        三秒、一分三秒時口含吹管，均故作吹氣狀，酒精濃度
        測試器均無反應。
（四）綜上，依上開警員之證述與上開錄影光碟之勘驗結果互核
      相符，故受處分人於上開時、地，拒絕接受酒精濃度測試
      之檢定之違規事實明確，其所辯未拒絕酒測云云，洵非可
      採。
五、綜上所述，本件受處分人違規事證明確，原處分機關依道路
    交通管理處罰條例第三十五條第四項、第六十七條第二項之
    規定，裁處受處分人罰鍰六萬元，吊銷駕駛執照，三年內禁
    考，核無違誤，受處分人之異議為無理由，應予駁回。
據上論斷，應依道路交通案件處理辦法第十九條，裁定如主文。
中    華    民    國    98    年    8     月    17    日
                      交通法庭  法  官  李文娟
以上正本證明與原本無異。
如不服本裁定，應於裁定送達後5 日內向本院提出抗告狀。
                                書記官  蕭秀蓉
中    華    民    國    98    年    8     月    17    日


司法院資訊處製作；財團法人民間司法改革基金會備份。
